【裁判字號】    98,上易,383
【裁判日期】    981117
【裁判案由】    調整租金
【裁判全文】
臺灣高等法院臺中分院民事判決         98年度上易字第383號
上 訴 人  甲○○
          乙○○
兼上一人訴訟代理  丙○○
被上訴人  丁○○
          戊○○
上列當事人間請求調整租金事件，上訴人對於中華民國98年 5月
12日臺灣臺中地方法院98年度訴字第 188號第一審判決提起上訴
，本院於98年11月3日言詞辯論終結，判決如下：
    主  文
上訴駁回。
第二審訴訟費用由上訴人負擔。
    事實及理由
一、按判決書內應記載之事實，得引用第一審判決。當事人提出
    新攻擊或防禦方法者，應併記載之。判決書內應記載之理由
    ，如第二審關於攻擊或防禦方法之意見及法律上之意見與第
    一審判決相同者，得引用之；如有不同者，應另行記載。關
    於當事人提出新攻擊或防禦方法之意見，應併記載之。民事
    訴訟法第 454條定有明文。本件經核第一審之判決所認定之
    事實及為上訴人敗訴之理由，並無不合，應予維持，茲引用
    第一審記載之事實及理由，並就上訴人上訴理由補充理由，
    合先敘明。
二、上訴意旨略以：
    系爭土地作為上訴人等興建房屋之用，雖未並有租賃契約，
    但租賃契約期限至房屋滅失為止，並非屬不定期限。系爭土
    地上建物係因 921大地震而受損，上訴人予以修繕，並非違
    法，被上訴人故意胡亂檢舉，致上訴人建物遭台中縣政府拆
    除，受有50萬元之損害，應自租金中扣除。又上訴人現繳之
    租金已足以繳納地價稅，不應再調漲。
三、被上訴人則補陳：
    上訴人之建物係遭公權力拆除，不應由其賠償。
四、得心證之理由：
  (1)兩造間就系爭土地未並有書面租賃契約，且未約定租賃之期
    限，顯屬不定期限之租賃契約，上訴人主張係定有期限云云
    ，顯無足採。
  (2)系爭土地上之建物雖係被上訴人向台中縣政府檢舉為違建，
    而遭台中縣政府強制拆除，此事實為兩造所不爭執，但系爭
    土地上之建物是否屬違建而需拆除，乃行政機關之職責；且
    被上訴人向行政機關檢舉違建，並非不法，系爭土地上之建
    物縱遭拆除，被上訴人亦無庸負損害賠償之責，上訴人主張
    因其建物遭台中縣政府拆除，受有50萬元之損害，應自租金
    中扣除等語，核無足採。
  (3)租金係使用土地之代價，與是否足夠繳納地價稅無關。又不
    動產之不定期租賃，其價值如有昇漲，所加租額之多寡，應
    以土地繁榮之程度及鄰地租金之比較等情形為標準（最高法
    院20年上字第 283號判例旨參照）。上訴人主張所繳之租金
    已足以繳納地價稅，不應再調漲租金云云，亦無足採。
  (4)是原審判決並無違誤。上訴意旨指摘原判決不當，求予廢棄
    改判，為無理由，應予駁回其上訴。
五、本件判決事證已臻明確，兩造其餘主張及舉證，核與判決結
    果無影響，不另論述。
六、據上論結，本件上訴為無理由，依民事訴訟法第449條第1項
    、第85條第1項前段、第454條，判決如主文。
中    華    民    國    98    年    11    月    17    日
              民事第三庭  審判長法  官    陳照德
                                法  官    朱樑
                                法  官    李平勳
以上正本係照原本作成。
不得上訴。
                                書記官    江丞晏
中    華    民    國    98    年    11    月    17    日


司法院資訊處製作；財團法人民間司法改革基金會備份。
